# 股权投资后续计量问题

提问人：lene011 时间：2022-12-09 21:15:12
请教陈版主，我公司拟投资A公司。A公司账面净资产 1 亿元，估值 2 亿元，我公司拟出资 1000 万元，占有A公司5%股份，不具有重大影响，拟作为公允价值计量且其变动计入当期损益的金融资产核算。后续资产负债表日，我公司该如何确认被投资单位公允价值？是否可以按照被投资单位每年度账面净资产增加所占份额，确认当期公允价值变动损益。

回答人：chenyiwei
被投资企业的账面净资产变动并不代表其公允价值变动。如果近期被投资企业引入新的财务投资人，则引入新财务投资人时的估值是确定公允价值的最可靠、最直接的依据。
如果无近期股权转让价格或者引入新投资人的作价作为参考，则可以考虑对照新CAS22第四十四条和第四十五条规定，考虑能否以成本作为对公允价值的最佳估计。另外，在财政部等四部委《关于严格执行企业会计准则 切实做好企业 2021 年年报工作的通知》（财会[2021]32号）中也提及：“企业在对权益工具的投资和与此类投资相联系的合同进行公允价值计量时，根据《企业会计准则第 22 号——金融工具确认和计量》（财会〔 2017 〕 7 号，以下简称金融工具确认计量准则）相关规定，基于初始确认日后可获得的关于被投资方业绩和经营的所有信息，当成本不能代表相关金融资产的公允价值时，企业应当对其公允价值进行估值。仅在有限情况下，如果用以确定公允价值的近期信息不足，或者公允价值的可能估计金额分布范围很广，而成本代表了该范围内对公允价值的最佳估计的，该成本可代表其在该分布范围内对公允价值的恰当估计。”。